---
title: "HouseValueProject"
author: "Marco Zuñiga"
date: "6/14/2021"
output: html_document
---

```{r setup, include=FALSE}
knitr::opts_chunk$set(echo = TRUE)
```

# House Value Project

```{r packages, message=FALSE}
library("data.table")
library("dplyr")
library("ggplot2")
library("kableExtra")
library("reshape2")
library("caret")
library("car")
library("gridExtra")
library("readr")
library(PerformanceAnalytics)
library("BBmisc")
```



## EDA



```{r Import Data, include=FALSE}
set.seed(222)
house_df <- read_csv("data/train.csv")

# index<-createDataPartition(house_df$id, p=0.7, list=FALSE)
# house_df <- house_df[index, ] %>% select(-c("id"))
# house_df_test <- house_df[-index,] 
#house_df_test_values <- house_df_test[["median_house_value"]]
#house_df_test <- house_df_test %>% select(-c("median_house_value"))

house_df <- house_df %>% select(-c("id"))
house_df_test <- read_csv("data/test.csv")

house_df_test_ids <- house_df_test[,"id"]
house_df_test <- house_df_test %>% select(-c("id"))






```
```{r Show Data,echo = FALSE}
glimpse(house_df)
```
```{r EDA ,echo = FALSE}
summary(house_df)

ggplot(house_df, aes(y=median_house_value)) +
  geom_boxplot()
  

```
```{r Correct Types}

house_df <- house_df %>% 
  mutate(ocean_proximity = as.factor(ocean_proximity))

house_df_test <-  house_df_test %>% 
  mutate(ocean_proximity = as.factor(ocean_proximity))


summary(house_df$ocean_proximity)
```


```{r}
plotAllvsY <- function(df, Y) {
  cols <- colnames(df)[-Y]
  Y.var <- colnames(df)[Y]
  res <- lapply(cols, function(col) eval(parse(text=paste0("ggplot(df, aes(x=",col,", y=",Y.var,")) + geom_point()"))))
  res
}
Y <- which(colnames(house_df)=="median_house_value")
print(Y)
plotAllvsY(house_df, Y)

```

```{r}

ggplot(house_df, aes(x=longitude, y=latitude, color=median_house_value)) +
  geom_point(alpha=0.6) + scale_color_gradient(low="blue", high="red")

```

```{r, Correlation of Variables}
temp <- house_df %>% select(-contains("."), -contains("ocean_proximity"))
#chart.Correlation( temp , hist=TRUE)

```


```{r, NAs in Data}

colsNA<-colnames(house_df)[!complete.cases(t(house_df))]
colsNA


dataNA<-house_df %>%
  select(colsNA)
dataNA

porcentajeNA<-as.data.frame(apply(dataNA, MARGIN = 2, function(col) sum(is.na(col)/length(col))))
colnames(porcentajeNA)<-c("Porcentaje")
porcentajeNA

procesables<-porcentajeNA %>%
  filter(Porcentaje <= 0.05)
kable(procesables, caption = 'Las variables deben tener menos de un 5% de NAs para poder aplicar procedimientos de imputacion')
```

```{r, Imputing Data}
temp <- house_df %>% select(total_bedrooms)
temp$total_bedrooms_media<-ifelse(is.na(temp$total_bedrooms), 
                              mean(temp$total_bedrooms, na.rm = TRUE),
                              temp$total_bedrooms)

temp$total_bedrooms_median<-ifelse(is.na(temp$total_bedrooms), 
                              median(temp$total_bedrooms, na.rm = TRUE),
                              temp$total_bedrooms)

temp %>%
  ggplot(aes(x=total_bedrooms))+
  geom_density(color="blue", lwd=1)+
  geom_density(aes(x=total_bedrooms_media), color="red", lwd=1) +
  geom_density(aes(x=total_bedrooms_median), color="purple", lwd=1) +
  theme_minimal()

dataTemp <- melt(temp)
dataTemp %>% 
  ggplot(aes(x=variable, y=value))+
  geom_boxplot()

house_df$total_bedrooms <- temp$total_bedrooms_median

house_df_test$total_bedrooms <- ifelse(is.na(house_df_test$total_bedrooms), 
                              median(house_df_test$total_bedrooms, na.rm = TRUE),
                              house_df_test$total_bedrooms)

```

```{r, Terminos de Interaccion}
 house_df <- house_df %>%
   mutate(
     bedrooms_rooms_ratio = total_bedrooms / total_rooms, 
     bedrooms_per_household = total_bedrooms / households, 
     rooms_per_household = total_rooms / households, 
     pop_per_household = population / households,
     bedrooms_pop_ratio = total_bedrooms / population, 
     extra_rooms_ratio = (total_rooms - total_bedrooms)/population
     )
 
 house_df_test <- house_df_test %>%
   mutate(
     bedrooms_rooms_ratio = total_bedrooms / total_rooms, 
     bedrooms_per_household = total_bedrooms / households, 
     rooms_per_household = total_rooms / households, 
     pop_per_household = population / households,
     bedrooms_pop_ratio = total_bedrooms / population, 
     extra_rooms_ratio = (total_rooms - total_bedrooms)/population
     )
 
```

```{r}
temp <- house_df %>% select(-c("longitude", "latitude", "ocean_proximity"))
temp %>%
  chart.Correlation()

```

```{r}
correlation <- cor(temp, y =temp$median_house_value)
rows_n <- rownames(correlation)
corr_df <- data.frame(Correlation=correlation, row.names = rows_n)
corr_df %>% arrange(desc(abs(Correlation)))
```

De los terminos derivados podemos observar que `extra_rooms_ratio` esta mas correlacion con el valor de la casa que las variables de las que se deriva. Esto tiene sentido al considerar que casas con mas cuartos que no son solo cuartos para dormir podrian considerarse como cuartos de entretenimiento o estudios. Extras que harian que una casa aunmentase su valor. Este termino de interaccion mejor incluso la correlacion de cuartos por hogar `rooms_per_household` y la proporcion de dormitorios por cuartos en el bloque  `bedrooms_rooms_ratio`.

```{r, Dropping Variables}

#house_df <- house_df %>%
#    select(-c("bedrooms_pop_ratio", "pop_per_household"))

```

```{r, Codificacion Variables Categoricas}
categorical_cols <- colnames(house_df)[sapply(house_df, is.factor)]
categorical_cols

dataset <- house_df %>%
                select(all_of(categorical_cols))

sapply(dataset,levels)

apply(dataset, 2, table)

# El valor Island es candidato a eliminarse en OHE K-1

OHE <- dummyVars("~.", data = dataset)
OHE_dataframe<-data.frame(predict(OHE, newdata = dataset))
house_df <- cbind(OHE_dataframe, house_df) %>%
  select(-c("ocean_proximity", "ocean_proximity.ISLAND"))

dataset <- house_df_test %>%
                select(all_of(categorical_cols))

OHE <- dummyVars("~.", data = dataset)
OHE_dataframe<-data.frame(predict(OHE, newdata = dataset))
house_df_test <- cbind(OHE_dataframe, house_df_test) %>%
  select(-c("ocean_proximity", "ocean_proximity.ISLAND"))
```

```{r, Functions to handle outliers}
detect_outliers <- function(df, colname) {
  histPlot <- paste("g1<-df %>%
  ggplot(aes(x =", colname, ")) +
  geom_histogram(color='white', fill='blue') +
  theme_minimal()")

  boxPlot <- paste("g2<-df %>% ggplot(aes(y = ", colname, ")) +
    geom_boxplot()+
    theme_minimal()")
  
  qqPlot <- paste("g3<-df %>% 
    ggplot(aes(sample = ", colname, ")) + 
    stat_qq() + stat_qq_line(col='red', lwd=1) +
    theme_minimal()")
    
  plotA<- eval(parse(text=histPlot))
  plotB<- eval(parse(text=boxPlot))
  plotC<- eval(parse(text=qqPlot))
  
  return(grid.arrange(plotA, plotB, plotC, ncol=2, top=paste("Variable: ", colname)))
}

treat_outliers <- function(data) {
  cap_outliers <- function(colname) {
    calc <- paste("IQR <- quantile(data$", colname, ", 0.75) - quantile(data$",colname,", 0.25)
    LI <- mean(data$",colname,") - 1.5*IQR
    LU <- mean(data$",colname,") + 1.5*IQR")
    
    capping <- paste("data$",colname," <- ifelse(data$",colname," > LU, LU, data$",colname,")
                      data$",colname," <- ifelse(data$",colname," < LI, LI, data$",colname,")")
    
    eval(parse(text=calc))
    eval(parse(text=capping))
    return(eval(parse(text=paste("data$",colname))))
  }
  return(cap_outliers)
}

apply_capping <- function(df, colname){
  capping <- treat_outliers(df)
  capped_col <- capping(colname)
  return(capped_col)
}
```

```{r, Detect Outliers}

df <- house_df %>%
  select(-contains('.'))

cols <- colnames(df)

x <- sapply(cols, function(col) detect_outliers(df, col))
```

```{r, Capping Outliers}
house_df[, cols] <- as.data.frame(sapply(cols, function(col) apply_capping(df, col)))
x <- sapply(cols, function(col) detect_outliers(house_df, col))
```

```{r, Variable Transformations}
transformLog <- function(data){
  transformed <- log(data)
  return(transformed)
}

transformSQRT <- function(data){
  transformed <- sqrt(data)
  return(transformed)
}

transformSquare <- function(data){
  transformed <- data ^ 2
  return(transformed)
}

transformPow <- function(data, pow){
  transformed <- data ^ pow
  return(transformed)
}

transformInv <- function(data){
  transformed <- 1 / data
  return(transformed)
}


```

# ```{r, Variable: median_house_value}
# 
# var <- "median_house_value"
# summary(house_df[[var]])
# qqPlot(house_df[[var]])
# 
# 
# house_df[[var]] <- transformLog(house_df[[var]])
# 
# qqPlot(house_df[[var]])
# 
# ```

```{r, Variable: housing_median_age}

var <- "housing_median_age"
summary(house_df[[var]])
qqPlot(house_df[[var]])


house_df[[var]] <- transformSQRT(house_df[[var]])
house_df_test[[var]] <- transformSQRT(house_df_test[[var]])

qqPlot(house_df[[var]])

```


```{r, Variable: total_rooms}
var <- "total_rooms"
summary(house_df[[var]])
qqPlot(house_df[[var]])


house_df[[var]] <- transformSQRT(house_df[[var]])
house_df_test[[var]] <- transformSQRT(house_df_test[[var]])

qqPlot(house_df[[var]])
```

```{r, Variable: total_bedrooms}
var <- "total_bedrooms"
summary(house_df[[var]])
qqPlot(house_df[[var]])

ggplot(house_df, aes(x = total_bedrooms)) +
  geom_histogram(color='white', fill='blue') +
  theme_minimal()


house_df[[var]] <- transformSQRT(house_df[[var]])
house_df_test[[var]] <- transformSQRT(house_df_test[[var]])


ggplot(house_df, aes(x = total_bedrooms)) +
  geom_histogram(color='white', fill='blue') +
  theme_minimal()

qqPlot(house_df[[var]])
```

```{r, Variable: population}
var <- "population"
summary(house_df[[var]])
qqPlot(house_df[[var]])

ggplot(house_df, aes(x = population)) +
  geom_histogram(color='white', fill='blue') +
  theme_minimal()


house_df[[var]] <- transformSQRT(house_df[[var]])
house_df_test[[var]] <- transformSQRT(house_df_test[[var]])


ggplot(house_df, aes(x = population)) +
  geom_histogram(color='white', fill='blue') +
  theme_minimal()

qqPlot(house_df[[var]])
```

```{r, Variable: households}
var <- "households"
summary(house_df[[var]])
qqPlot(house_df[[var]])

ggplot(house_df, aes(x = households)) +
  geom_histogram(color='white', fill='blue') +
  theme_minimal()


house_df[[var]] <- transformSQRT(house_df[[var]])
house_df_test[[var]] <- transformSQRT(house_df_test[[var]])


ggplot(house_df, aes(x = households)) +
  geom_histogram(color='white', fill='blue') +
  theme_minimal()

qqPlot(house_df[[var]])
```

```{r, Variable: median_income}
var <- "median_income"
summary(house_df[[var]])
qqPlot(house_df[[var]])

ggplot(house_df, aes(x = median_income)) +
  geom_histogram(color='white', fill='blue') +
  theme_minimal()


house_df[[var]] <- transformSQRT(house_df[[var]])
house_df_test[[var]] <- transformSQRT(house_df_test[[var]])


ggplot(house_df, aes(x = median_income)) +
  geom_histogram(color='white', fill='blue') +
  theme_minimal()

qqPlot(house_df[[var]])
```

```{r, Variable: bedrooms_rooms_ratio }
 var <- "bedrooms_rooms_ratio"
 summary(house_df[[var]])
 qqPlot(house_df[[var]])
 
 ggplot(house_df, aes(x = bedrooms_rooms_ratio)) +
   geom_histogram(color='white', fill='blue') +
   theme_minimal()
 
 
 house_df[[var]] <- transformLog(house_df[[var]])
 house_df_test[[var]] <- transformLog(house_df_test[[var]])
 
 
 
 ggplot(house_df, aes(x = bedrooms_rooms_ratio)) +
   geom_histogram(color='white', fill='blue') +
   theme_minimal()
 
 qqPlot(house_df[[var]])
```

```{r, Variable: bedrooms_per_household }
var <- "bedrooms_per_household"
summary(house_df[[var]])
qqPlot(house_df[[var]])

ggplot(house_df, aes(x = bedrooms_per_household)) +
  geom_histogram(color='white', fill='blue') +
  theme_minimal()

house_df[[var]] <- transformInv(house_df[[var]])
house_df_test[[var]] <- transformInv(house_df_test[[var]])


ggplot(house_df, aes(x = bedrooms_per_household)) +
  geom_histogram(color='white', fill='blue') +
  theme_minimal()

qqPlot(house_df[[var]])
```

```{r, Variable: rooms_per_household }

var <- "rooms_per_household"
summary(house_df[[var]])
qqPlot(house_df[[var]])

ggplot(house_df, aes(x = rooms_per_household)) +
  geom_histogram(color='white', fill='blue') +
  theme_minimal()


house_df[[var]] <- transformSQRT(house_df[[var]])
house_df_test[[var]] <- transformSQRT(house_df_test[[var]])

ggplot(house_df, aes(x = rooms_per_household)) +
  geom_histogram(color='white', fill='blue') +
  theme_minimal()

qqPlot(house_df[[var]])
```

```{r, Variable: pop_per_household }
var <- "pop_per_household"
summary(house_df[[var]])
qqPlot(house_df[[var]])

ggplot(house_df, aes(x = pop_per_household)) +
  geom_histogram(color='white', fill='blue') +
  theme_minimal()


house_df[[var]] <- transformLog(house_df[[var]])
house_df_test[[var]] <- transformLog(house_df_test[[var]])

ggplot(house_df, aes(x = pop_per_household)) +
  geom_histogram(color='white', fill='blue') +
  theme_minimal()

qqPlot(house_df[[var]])
```

```{r, Variable: bedrooms_pop_ratio }

var <- "bedrooms_pop_ratio"
summary(house_df[[var]])
qqPlot(house_df[[var]])

ggplot(house_df, aes(x = bedrooms_pop_ratio)) +
  geom_histogram(color='white', fill='blue') +
  theme_minimal()


house_df[[var]] <- transformLog(house_df[[var]])
house_df_test[[var]] <- transformSQRT(house_df_test[[var]])

ggplot(house_df, aes(x = bedrooms_pop_ratio)) +
  geom_histogram(color='white', fill='blue') +
  theme_minimal()

qqPlot(house_df[[var]])
```

# ```{r, Variable: extra_rooms_ratio }
# 
# var <- "extra_rooms_ratio"
# summary(house_df[[var]])
# qqPlot(house_df[[var]])
# 
# ggplot(house_df, aes(x = extra_rooms_ratio)) +
#   geom_histogram(color='white', fill='blue') +
#   theme_minimal()
# 
# x <- transformLog(house_df[[var]])
# qqPlot(x)
# x <- transformSQRT(house_df[[var]])
# qqPlot(x)
# x <- transformSquare(house_df[[var]])
# qqPlot(x)
# x <- transformInv(house_df[[var]])
# qqPlot(x)
# 
# # house_df[[var]] <- transformLog(house_df[[var]])
# # house_df_test[[var]] <- transformSQRT(house_df_test[[var]])
# 
# ggplot(house_df, aes(x = extra_rooms_ratio)) +
#   geom_histogram(color='white', fill='blue') +
#   theme_minimal()
# 
# qqPlot(house_df[[var]])
# 
# 
# ```

# ```{r, Variable: longitude }
# 
# var <- "longitude"
# summary(house_df[[var]])
# qqPlot(house_df[[var]])
# 
# ggplot(house_df, aes(x = longitude)) +
#   geom_histogram(color='white', fill='blue') +
#   theme_minimal()
# 
# 
# # x <- transformInv(house_df[[var]])
# # qqPlot(x)
# 
# 
# house_df[[var]] <- transformInv(house_df[[var]])
# house_df_test[[var]] <- transformInv(house_df_test[[var]])
# 
# ggplot(house_df, aes(x = longitude)) +
#   geom_histogram(color='white', fill='blue') +
#   theme_minimal()
# 
# qqPlot(house_df[[var]])
# 
# 
# ```

# ```{r, Variable: latitude }
# 
# var <- "latitude"
# summary(house_df[[var]])
# qqPlot(house_df[[var]])
# 
# ggplot(house_df, aes(x = latitude)) +
#   geom_histogram(color='white', fill='blue') +
#   theme_minimal()
# 
# # x <- transformInv(house_df[[var]])
# # qqPlot(x)
# 
# 
# house_df[[var]] <- transformInv(house_df[[var]])
# house_df_test[[var]] <- transformInv(house_df_test[[var]])
# 
# ggplot(house_df, aes(x = latitude)) +
#   geom_histogram(color='white', fill='blue') +
#   theme_minimal()
# 
# qqPlot(house_df[[var]])
# 
# 
# ```

```{r, Z Scaling}
zscaling <- function(data) {
  return((data - mean(data)) / sd(data))
}

```


```{r}
house_df %>%
  ggplot() + 
  geom_density(aes(housing_median_age)) +
  geom_density(aes(total_rooms)) +
  geom_density(aes(total_bedrooms)) +
  geom_density(aes(population)) +
  geom_density(aes(households)) +
  geom_density(aes(median_income)) 
```

```{r, Feature Scaling}

cols <- colnames(house_df %>% select(-contains('.'), -c("median_house_value")))
cols2 <- colnames(house_df_test)

house_df[, cols] <- sapply(cols, function(col) normalize(house_df[[col]]))
house_df_test[, cols2] <- sapply(cols2, function(col) normalize(house_df_test[[col]]))

house_df %>%
  ggplot() + 
  geom_density(aes(housing_median_age), color="red") +
  geom_density(aes(total_rooms)) +
  geom_density(aes(total_bedrooms)) +
  geom_density(aes(population)) +
  geom_density(aes(households)) +
  geom_density(aes(median_income)) 
```
```{r, Forward Selection Regression}
kfolds <- function(df, k = 10) {
  df <- df[sample(1:nrow(df)),] # shuffle dataset
  n <- nrow(df)
  foldSize <- n / k
  getFolds <- function(i, foldSize) {
    foldIndexInit <- (i * foldSize) + 1
    foldIndexLimit <- (i + 1) * foldSize
    index <- c(foldIndexInit: foldIndexLimit)
    return(list(train=df[-index,], test=df[index,]))
  }
  return(lapply(c(0:(k - 1)), function (i) getFolds(i, foldSize)))
}

validate <- function(data, Y, trainedModel){
  y.estimate<-predict(object=trainedModel, newdata=data$test)
  return(sqrt((sum((data$test[, Y] - y.estimate)^2))/nrow(data$test)))
}

getStrModel <- function(Y, model) { 
  res <- paste("lm(formula=", Y, "~", model, ", data=data$train)", sep = "")
  return(res)
}

crossValidation <- function(dataFolds, Y, strModel){ 
  sapply(dataFolds, function(data) validate(data, Y, eval(parse(text=strModel))))
}


strModelGen <- function(df, Y, selected){
  vars <- colnames(df)
  selectedIndexes <- which(vars  %in% selected)
  candidateVars <- vars[-c(Y, selectedIndexes)]
  models <- lapply(candidateVars, function(var) c(selected, var))
  return(models)
}


modelSelector<-function(df, Y, k = 10){
  Y.var<-colnames(df)[Y]
  dataFolds<-kfolds(df, k)
  continueSearch <- TRUE
  i <- 1
  globalMinRMSE <- Inf
  selected <- c()
  while(i <= ncol(df[, -Y]) & continueSearch){
    baseModels<-strModelGen(df, Y, selected)
    promRMSE <- sapply(baseModels, 
                       function(model) mean(
                         crossValidation(dataFolds, Y, 
                                         getStrModel(Y.var, paste(model, collapse="+")))))
    # Verificar si alguna Variable mejora el modelo
    minRMSE<-which.min(promRMSE)
    
    if(promRMSE[[minRMSE]] > globalMinRMSE){
      continueSearch = FALSE 
    }
    else {
      print(list(minRMSE=minRMSE, promRMSE=promRMSE,globalRMSE=globalMinRMSE, lastModel=selected, newModel= baseModels[[minRMSE]]))
      print("-----------------")
      globalMinRMSE <- promRMSE[[minRMSE]]
      selected <- baseModels[[minRMSE]]
      i <- i + 1
    }
  }
  baseStr<-paste("lm(formula=", Y.var, "~", paste(selected, collapse="+"), ", data=df)")
  output<-eval(parse(text=baseStr))
  return(output)
}
```

```{r}
# data <- house_df %>% select(contains("."))
# data2 <- house_df  %>% select(-c("longitude", "latitude")) #, "bedrooms_rooms_ratio", "bedrooms_per_household", "rooms_per_household", "pop_per_household", "bedrooms_pop_ratio", "extra_rooms_ratio"))
trainData <- house_df #  %>% select(-c("longitude", "latitude"))
model <- modelSelector(trainData, which(colnames(trainData) == "median_house_value"))
```

```{r}
summary(model)

res <- predict(model, newdata=house_df_test)
#res <- exp(res)

# # (a) Prediction error, RMSE
# RMSE(res, house_df_test_values)
# # (b) R-square
# R2(res, house_df_test_values)
```

```{r, Regularization}
set.seed(1234)
customControl<-trainControl(method = "repeatedcv", 
                            number=10,
                            repeats=5, 
                            verboseIter = F)


model <-train(median_house_value ~ . + poly(longitude, 2) + poly(latitude,2) + longitude:latitude - extra_rooms_ratio - bedrooms_pop_ratio - bedrooms_per_household  -longitude - latitude, 
          trainData,
          method="glmnet",
          tuneGrid = expand.grid(alpha = 1, lambda = seq(0.0001, 100, length=40)),
          trControl=customControl)

model$results

plot(model)
model
```

```{r echo=TRUE}
plot(model$finalModel, xvar="lambda", label = TRUE)
```
```{r echo=TRUE}
plot(model$finalModel, xvar="dev", label = TRUE)
```
```{r echo=TRUE}
plot(varImp(model, scale=T))
```
```{r echo=TRUE}
coef(model$finalModel, s=model$bestTune$lambda)
```
```{r, Predict}


res <- predict(model, newdata=house_df_test)
#res <- exp(res)

# (a) Prediction error, RMSE
#RMSE(res, house_df_test_values)
# (b) R-square
#R2(res, house_df_test_values)

write_csv(data.frame(id=house_df_test_ids$id,median_house_value = res), file = "results.csv", append = FALSE, col_names = TRUE)
model$bestTune
```