---
title: "house_value_project_final"
author: "Marco Zuñiga"
date: "6/27/2021"
output: html_document
---

```{r setup, include=FALSE}
knitr::opts_chunk$set(echo = TRUE)
```

# House Value Project

#### Variation Reduce Features.

```{r packages, message=FALSE}
library("data.table")
library("dplyr")
library("ggplot2")
library("kableExtra")
library("reshape2")
library("caret")
library("car")
library("gridExtra")
library("readr")
library(PerformanceAnalytics)
library(BBmisc)
```

### Utilities
```{r, Variable Transformations, echo=FALSE}
transformLog <- function(data){
  transformed <- log(data)
  return(transformed)
}

transformSQRT <- function(data){
  transformed <- sqrt(data)
  return(transformed)
}

transformSquare <- function(data){
  transformed <- data ^ 2
  return(transformed)
}

transformPow <- function(data, pow){
  transformed <- data ^ pow
  return(transformed)
}

transformInv <- function(data){
  transformed <- 1 / data
  return(transformed)
}


```

```{r, Functions to handle outliers, echo=FALSE}

trimVar <- function(data, colname){
  calc <- paste("IQR <- quantile(data$", colname, ", 0.75) - quantile(data$",colname,", 0.25)
    LI <- mean(data$",colname,") - 1.75*IQR
    LU <- mean(data$",colname,") + 1.75*IQR")
  trim <- paste("house_df %>% filter(",colname," < LU,", colname,"> LI)")
  eval(parse(text=calc))
  return(eval(parse(text=trim)))
}

detect_outliers <- function(df, colname) {
  histPlot <- paste("g1<-df %>%
  ggplot(aes(x =", colname, ")) +
  geom_histogram(color='white', fill='blue') +
  theme_minimal()")

  boxPlot <- paste("g2<-df %>% ggplot(aes(y = ", colname, ")) +
    geom_boxplot()+
    theme_minimal()")
  
  qqPlot <- paste("g3<-df %>% 
    ggplot(aes(sample = ", colname, ")) + 
    stat_qq() + stat_qq_line(col='red', lwd=1) +
    theme_minimal()")
    
  plotA<- eval(parse(text=histPlot))
  plotB<- eval(parse(text=boxPlot))
  plotC<- eval(parse(text=qqPlot))
  
  return(grid.arrange(plotA, plotB, plotC, ncol=2, top=paste("Variable: ", colname)))
}

treat_outliers <- function(data) {
  cap_outliers <- function(colname) {
    calc <- paste("IQR <- quantile(data$", colname, ", 0.75) - quantile(data$",colname,", 0.25)
    LI <- mean(data$",colname,") - 1.5*IQR
    LU <- mean(data$",colname,") + 1.5*IQR")
    
    capping <- paste("data$",colname," <- ifelse(data$",colname," > LU, LU, data$",colname,")
                      data$",colname," <- ifelse(data$",colname," < LI, LI, data$",colname,")")
    
    eval(parse(text=calc))
    eval(parse(text=capping))
    return(eval(parse(text=paste("data$",colname))))
  }
  return(cap_outliers)
}

apply_capping <- function(df, colname){
  capping <- treat_outliers(df)
  capped_col <- capping(colname)
  return(capped_col)
}
```

```{r, Forward Selection Regression, echo=FALSE}
kfolds <- function(df, k = 10) {
  df <- df[sample(1:nrow(df)),] # shuffle dataset
  n <- nrow(df)
  foldSize <- n / k
  getFolds <- function(i, foldSize) {
    foldIndexInit <- (i * foldSize) + 1
    foldIndexLimit <- (i + 1) * foldSize
    index <- c(foldIndexInit: foldIndexLimit)
    return(list(train=df[-index,], test=df[index,]))
  }
  return(lapply(c(0:(k - 1)), function (i) getFolds(i, foldSize)))
}

validate <- function(data, Y, trainedModel){
  y.estimate<-predict(object=trainedModel, newdata=data$test)
  return(sqrt((sum((data$test[, Y] - y.estimate)^2))/nrow(data$test)))
}

getStrModel <- function(Y, model) { 
  res <- paste("lm(formula=", Y, "~", model, ", data=data$train)", sep = "")
  return(res)
}

crossValidation <- function(dataFolds, Y, strModel){ 
  sapply(dataFolds, function(data) validate(data, Y, eval(parse(text=strModel))))
}


strModelGen <- function(df, Y, selected){
  vars <- colnames(df)
  selectedIndexes <- which(vars  %in% selected)
  candidateVars <- vars[-c(Y, selectedIndexes)]
  models <- lapply(candidateVars, function(var) c(selected, var))
  return(models)
}


modelSelector<-function(df, Y, k = 10){
  Y.var<-colnames(df)[Y]
  dataFolds<-kfolds(df, k)
  continueSearch <- TRUE
  i <- 1
  globalMinRMSE <- Inf
  selected <- c()
  while(i <= ncol(df[, -Y]) & continueSearch){
    baseModels<-strModelGen(df, Y, selected)
    promRMSE <- sapply(baseModels, 
                       function(model) mean(
                         crossValidation(dataFolds, Y, 
                                         getStrModel(Y.var, paste(model, collapse="+")))))
    # Verificar si alguna Variable mejora el modelo
    minRMSE<-which.min(promRMSE)
    
    if(promRMSE[[minRMSE]] > globalMinRMSE){
      continueSearch = FALSE 
    }
    else {
      print(list(minRMSE=minRMSE, promRMSE=promRMSE,globalRMSE=globalMinRMSE, lastModel=selected, newModel= baseModels[[minRMSE]]))
      print("-----------------")
      globalMinRMSE <- promRMSE[[minRMSE]]
      selected <- baseModels[[minRMSE]]
      i <- i + 1
    }
  }
  baseStr<-paste("lm(formula=", Y.var, "~", paste(selected, collapse="+"), ", data=df)")
  output<-eval(parse(text=baseStr))
  return(output)
}
```

## EDA


### Import Data

```{r Import Data, include=FALSE}
set.seed(222)
df <- read_csv("data/train.csv")

### Partition Train/Test
index<-createDataPartition(df$id, p=0.8, list=FALSE)

house_df <- df %>% select(-c("id"))
house_df <- house_df[index,]
house_df_test <- house_df[-index,]


### Competition Set
house_df_comp <- read_csv("data/test.csv")

house_df_comp_ids <- house_df_comp[,"id"]
house_df_comp <- house_df_comp %>% select(-c("id"))


```


```{r Show Data,echo = FALSE}
glimpse(house_df)
glimpse(house_df_test)
glimpse(house_df_comp)
```

```{r}
summary(house_df)
summary(house_df_test)
summary(house_df_comp)

ggplot(house_df, aes(y=median_house_value)) +
  geom_boxplot()
  
```

total_bedrooms: Segun el Summary esta variable tiene algunos NAs.

```{r Correct Types}

house_df <- house_df %>% 
  mutate(ocean_proximity = as.factor(ocean_proximity))

house_df_test <-  house_df_test %>% 
  mutate(ocean_proximity = as.factor(ocean_proximity))

house_df_comp <-  house_df_comp %>% 
  mutate(ocean_proximity = as.factor(ocean_proximity))


summary(house_df$ocean_proximity)
```

```{r}
ggplot(data = melt(house_df), mapping = aes(x = value)) + 
    geom_histogram(bins = 30) + facet_wrap(~variable, scales = 'free_x')
```

- Existe una porcion de casas que aumenta el histograma del medina_house_value justo en 500K, lo que indica que probablemente hay un limite aplicado a esa variable. 

- La escala de las variables varia bastante, es por eso que se aplico un facet_wrap liberando la escala del eje X. Por l que se deberia escalar los valores en el proceso de Feature Engineering. 

- El housing_median_age tambien nos muestra que hay algunos bloques con casas ya envejecidas.

```{r}
ggplot(data = melt(house_df_test), mapping = aes(x = value)) + 
    geom_histogram(bins = 30) + facet_wrap(~variable, scales = 'free_x')
```

```{r}
ggplot(data = melt(house_df_comp), mapping = aes(x = value)) + 
    geom_histogram(bins = 30) + facet_wrap(~variable, scales = 'free_x')
```

```{r}
plotAllvsY <- function(df, Y) {
  cols <- colnames(df)[-Y]
  Y.var <- colnames(df)[Y]
  lapply(cols, function(col) eval(parse(text=paste0("ggplot(df, aes(x=",col,", y=",Y.var,")) + geom_point()"))))
}
Y <- which(colnames(house_df)=="median_house_value")
plots <- plotAllvsY(house_df, Y)

plots
```


```{r}

ggplot(house_df, aes(x=longitude, y=latitude, color=median_house_value)) +
  geom_point(alpha=0.6) + scale_color_gradient(low="blue", high="red")

```

```{r}
house_df %>% select(-contains("ocean_proximity")) %>%
  chart.Correlation(hist=TRUE)

```
### Imputing Missing Data 

```{r, Check for Missing Data}

colsNA<-colnames(house_df)[!complete.cases(t(house_df))]

dataNA<-house_df %>%
  select(colsNA)

porcentajeNA<-as.data.frame(apply(dataNA, MARGIN = 2, function(col) sum(is.na(col)/length(col))))
colnames(porcentajeNA)<-c("Porcentaje")
porcentajeNA

```



```{r, Imputing Data}
temp <- house_df %>% select(total_bedrooms)
temp$total_bedrooms_media<-ifelse(is.na(temp$total_bedrooms), 
                              mean(temp$total_bedrooms, na.rm = TRUE),
                              temp$total_bedrooms)

temp$total_bedrooms_median<-ifelse(is.na(temp$total_bedrooms), 
                              median(temp$total_bedrooms, na.rm = TRUE),
                              temp$total_bedrooms)

temp %>%
  ggplot(aes(x=total_bedrooms))+
  geom_density(color="blue", lwd=1)+
  geom_density(aes(x=total_bedrooms_media), color="red", lwd=1) +
  geom_density(aes(x=total_bedrooms_median), color="purple", lwd=1) +
  theme_minimal()

dataTemp <- melt(temp)
dataTemp %>% 
  ggplot(aes(x=variable, y=value))+
  geom_boxplot()

house_df$total_bedrooms <- temp$total_bedrooms_median

house_df_test$total_bedrooms <- ifelse(is.na(house_df_test$total_bedrooms), 
                              median(house_df_test$total_bedrooms, na.rm = TRUE),
                              house_df_test$total_bedrooms)

house_df_comp$total_bedrooms <- ifelse(is.na(house_df_comp$total_bedrooms), 
                              median(house_df_comp$total_bedrooms, na.rm = TRUE),
                              house_df_comp$total_bedrooms)

```

### New Variables

```{r, Terminos de Interaccion}
 house_df <- house_df %>%
   mutate(
     bedrooms_rooms_ratio = total_bedrooms / total_rooms, 
     bedrooms_per_household = total_bedrooms / households, 
     rooms_per_household = total_rooms / households, 
     pop_per_household = population / households,
     bedrooms_pop_ratio = total_bedrooms / population, 
     extra_rooms_ratio = (total_rooms - total_bedrooms)/population
     )
 
 house_df_test <- house_df_test %>%
   mutate(
     bedrooms_rooms_ratio = total_bedrooms / total_rooms, 
     bedrooms_per_household = total_bedrooms / households, 
     rooms_per_household = total_rooms / households, 
     pop_per_household = population / households,
     bedrooms_pop_ratio = total_bedrooms / population, 
     extra_rooms_ratio = (total_rooms - total_bedrooms)/population
     )
 
 
  house_df_comp <- house_df_comp %>%
   mutate(
     bedrooms_rooms_ratio = total_bedrooms / total_rooms, 
     bedrooms_per_household = total_bedrooms / households, 
     rooms_per_household = total_rooms / households, 
     pop_per_household = population / households,
     bedrooms_pop_ratio = total_bedrooms / population, 
     extra_rooms_ratio = (total_rooms - total_bedrooms)/population
     )
```

### Correlation
```{r, Correlation chart New Variables }

house_df %>% select(median_income, bedrooms_rooms_ratio, bedrooms_per_household, rooms_per_household, pop_per_household, bedrooms_pop_ratio, extra_rooms_ratio, median_house_value) %>%
  chart.Correlation(hist=TRUE)
```

```{r, Correlation}
correlation <- house_df %>% select(-ocean_proximity) %>% cor(y =house_df$median_house_value)
rows_n <- rownames(correlation)
corr_df <- data.frame(Correlation=correlation, row.names = rows_n)
corr_df %>% arrange(desc(abs(Correlation)))
```



De los terminos derivados podemos observar que `extra_rooms_ratio` esta mas correlacion con el valor de la casa que las variables de las que se deriva. Esto tiene sentido al considerar que casas con mas cuartos que no son solo cuartos para dormir podrian considerarse como cuartos de entretenimiento o estudios. Extras que harian que una casa aunmentase su valor. Este termino de interaccion mejor incluso la correlacion de cuartos por hogar `rooms_per_household` y la proporcion de dormitorios por cuartos en el bloque  `bedrooms_rooms_ratio`.

### Categorical Variables - OHE K-1

```{r}
categorical_cols <- colnames(house_df)[sapply(house_df, is.factor)]
categorical_cols

dataset <- house_df %>%
                select(all_of(categorical_cols))

sapply(dataset,levels)

apply(dataset, 2, table)
```

Vemos que la clase Island tiene una poca frecuencia. Por ello aplicamos OHE K-1 removiendo esta clase.

```{r, Codificacion Variables Categoricas}
dataset <- house_df %>%
                select(all_of(categorical_cols))
# El valor Island es candidato a eliminarse en OHE K-1
OHE <- dummyVars("~.", data = dataset)
OHE_dataframe<-data.frame(predict(OHE, newdata = dataset))
house_df <- cbind(OHE_dataframe, house_df) %>%
  select(-c("ocean_proximity", "ocean_proximity.ISLAND"))

dataset <- house_df_test %>%
                select(all_of(categorical_cols))

OHE_dataframe<-data.frame(predict(OHE, newdata = dataset))
house_df_test <- cbind(OHE_dataframe, house_df_test) %>%
  select(-c("ocean_proximity", "ocean_proximity.ISLAND"))

dataset <- house_df_comp %>%
                select(all_of(categorical_cols))


OHE_dataframe<-data.frame(predict(OHE, newdata = dataset))
house_df_comp <- cbind(OHE_dataframe, house_df_comp) %>%
  select(-c("ocean_proximity", "ocean_proximity.ISLAND"))
```


## Treat Outlieers

```{r, Detect Outliers}

df <- house_df %>%
  select(-contains('.'))

cols <- colnames(df)

x <- sapply(cols, function(col) detect_outliers(df, col))
```

```{r, Capping Outliers}
house_df[, cols] <- as.data.frame(sapply(cols, function(col) apply_capping(df, col)))
x <- sapply(cols, function(col) detect_outliers(house_df, col))
```

```{r, Trimming Outliers}

# house_df <- house_df %>%
#   trimVar("median_house_value") %>%
#   trimVar("housing_median_age") %>%
#   trimVar("total_rooms") %>%
#   trimVar("total_bedrooms")  %>%
#   trimVar("population") %>%
#   trimVar("households") %>%
#   trimVar("median_income") %>%
#   trimVar("bedrooms_rooms_ratio") %>%
#   trimVar("pop_per_household") %>%
#   trimVar("bedrooms_per_household") %>%
#   trimVar("rooms_per_household") %>%
#   trimVar("bedrooms_pop_ratio") %>%
#   trimVar("extra_rooms_ratio")
# 
# x <- sapply(cols, function(col) detect_outliers(house_df, col))
```

### Variable Transformation

```{r, Variable: housing_median_age}

var <- "housing_median_age"
summary(house_df[[var]])
qqPlot(house_df[[var]])


house_df[[var]] <- transformSQRT(house_df[[var]])
house_df_test[[var]] <- transformSQRT(house_df_test[[var]])

qqPlot(house_df[[var]])

```


```{r, Variable: total_rooms}
var <- "total_rooms"
summary(house_df[[var]])
qqPlot(house_df[[var]])


house_df[[var]] <- transformSQRT(house_df[[var]])
house_df_test[[var]] <- transformSQRT(house_df_test[[var]])

qqPlot(house_df[[var]])
```

```{r, Variable: total_bedrooms}
var <- "total_bedrooms"
summary(house_df[[var]])
qqPlot(house_df[[var]])

ggplot(house_df, aes(x = total_bedrooms)) +
  geom_histogram(color='white', fill='blue') +
  theme_minimal()


house_df[[var]] <- transformSQRT(house_df[[var]])
house_df_test[[var]] <- transformSQRT(house_df_test[[var]])


ggplot(house_df, aes(x = total_bedrooms)) +
  geom_histogram(color='white', fill='blue') +
  theme_minimal()

qqPlot(house_df[[var]])
```

```{r, Variable: population}
var <- "population"
summary(house_df[[var]])
qqPlot(house_df[[var]])

ggplot(house_df, aes(x = population)) +
  geom_histogram(color='white', fill='blue') +
  theme_minimal()


house_df[[var]] <- transformSQRT(house_df[[var]])
house_df_test[[var]] <- transformSQRT(house_df_test[[var]])


ggplot(house_df, aes(x = population)) +
  geom_histogram(color='white', fill='blue') +
  theme_minimal()

qqPlot(house_df[[var]])
```

```{r, Variable: households}
var <- "households"
summary(house_df[[var]])
qqPlot(house_df[[var]])

ggplot(house_df, aes(x = households)) +
  geom_histogram(color='white', fill='blue') +
  theme_minimal()


house_df[[var]] <- transformSQRT(house_df[[var]])
house_df_test[[var]] <- transformSQRT(house_df_test[[var]])


ggplot(house_df, aes(x = households)) +
  geom_histogram(color='white', fill='blue') +
  theme_minimal()

qqPlot(house_df[[var]])
```

```{r, Variable: median_income}
var <- "median_income"
summary(house_df[[var]])
qqPlot(house_df[[var]])

ggplot(house_df, aes(x = median_income)) +
  geom_histogram(color='white', fill='blue') +
  theme_minimal()


house_df[[var]] <- transformSQRT(house_df[[var]])
house_df_test[[var]] <- transformSQRT(house_df_test[[var]])


ggplot(house_df, aes(x = median_income)) +
  geom_histogram(color='white', fill='blue') +
  theme_minimal()

qqPlot(house_df[[var]])
```


```{r, Variable: bedrooms_rooms_ratio }
 var <- "bedrooms_rooms_ratio"
 summary(house_df[[var]])
 qqPlot(house_df[[var]])
 
 ggplot(house_df, aes(x = bedrooms_rooms_ratio)) +
   geom_histogram(color='white', fill='blue') +
   theme_minimal()
 
 
 house_df[[var]] <- transformLog(house_df[[var]])
 house_df_test[[var]] <- transformLog(house_df_test[[var]])
 
 
 
 ggplot(house_df, aes(x = bedrooms_rooms_ratio)) +
   geom_histogram(color='white', fill='blue') +
   theme_minimal()
 
 qqPlot(house_df[[var]])
```

```{r, Variable: bedrooms_per_household }
var <- "bedrooms_per_household"
summary(house_df[[var]])
qqPlot(house_df[[var]])

ggplot(house_df, aes(x = bedrooms_per_household)) +
  geom_histogram(color='white', fill='blue') +
  theme_minimal()

house_df[[var]] <- transformInv(house_df[[var]])
house_df_test[[var]] <- transformInv(house_df_test[[var]])


ggplot(house_df, aes(x = bedrooms_per_household)) +
  geom_histogram(color='white', fill='blue') +
  theme_minimal()

qqPlot(house_df[[var]])
```

```{r, Variable: rooms_per_household }

var <- "rooms_per_household"
summary(house_df[[var]])
qqPlot(house_df[[var]])

ggplot(house_df, aes(x = rooms_per_household)) +
  geom_histogram(color='white', fill='blue') +
  theme_minimal()


house_df[[var]] <- transformSQRT(house_df[[var]])
house_df_test[[var]] <- transformSQRT(house_df_test[[var]])

ggplot(house_df, aes(x = rooms_per_household)) +
  geom_histogram(color='white', fill='blue') +
  theme_minimal()

qqPlot(house_df[[var]])
```



```{r, Variable: pop_per_household }
var <- "pop_per_household"
summary(house_df[[var]])
qqPlot(house_df[[var]])

ggplot(house_df, aes(x = pop_per_household)) +
  geom_histogram(color='white', fill='blue') +
  theme_minimal()


house_df[[var]] <- transformLog(house_df[[var]])
house_df_test[[var]] <- transformLog(house_df_test[[var]])

ggplot(house_df, aes(x = pop_per_household)) +
  geom_histogram(color='white', fill='blue') +
  theme_minimal()

qqPlot(house_df[[var]])
```



```{r, Variable: bedrooms_pop_ratio }

var <- "bedrooms_pop_ratio"
summary(house_df[[var]])
qqPlot(house_df[[var]])

ggplot(house_df, aes(x = bedrooms_pop_ratio)) +
  geom_histogram(color='white', fill='blue') +
  theme_minimal()


house_df[[var]] <- transformLog(house_df[[var]])
house_df_test[[var]] <- transformSQRT(house_df_test[[var]])

ggplot(house_df, aes(x = bedrooms_pop_ratio)) +
  geom_histogram(color='white', fill='blue') +
  theme_minimal()

qqPlot(house_df[[var]])
```

# ```{r, Variable: extra_rooms_ratio }
# 
# var <- "extra_rooms_ratio"
# summary(house_df[[var]])
# qqPlot(house_df[[var]])
# 
# ggplot(house_df, aes(x = extra_rooms_ratio)) +
#   geom_histogram(color='white', fill='blue') +
#   theme_minimal()
# 
# x <- transformLog(house_df[[var]])
# qqPlot(x)
# x <- transformSQRT(house_df[[var]])
# qqPlot(x)
# x <- transformSquare(house_df[[var]])
# qqPlot(x)
# x <- transformInv(house_df[[var]])
# qqPlot(x)
# 
# # house_df[[var]] <- transformLog(house_df[[var]])
# # house_df_test[[var]] <- transformSQRT(house_df_test[[var]])
# 
# ggplot(house_df, aes(x = extra_rooms_ratio)) +
#   geom_histogram(color='white', fill='blue') +
#   theme_minimal()
# 
# qqPlot(house_df[[var]])
# 
# 
# ```

# ```{r, Variable: longitude }
# 
# var <- "longitude"
# summary(house_df[[var]])
# qqPlot(house_df[[var]])
# 
# ggplot(house_df, aes(x = longitude)) +
#   geom_histogram(color='white', fill='blue') +
#   theme_minimal()
# 
# 
# # x <- transformInv(house_df[[var]])
# # qqPlot(x)
# 
# 
# house_df[[var]] <- transformInv(house_df[[var]])
# house_df_test[[var]] <- transformInv(house_df_test[[var]])
# 
# ggplot(house_df, aes(x = longitude)) +
#   geom_histogram(color='white', fill='blue') +
#   theme_minimal()
# 
# qqPlot(house_df[[var]])
# 
# 
# ```

# ```{r, Variable: latitude }
# 
# var <- "latitude"
# summary(house_df[[var]])
# qqPlot(house_df[[var]])
# 
# ggplot(house_df, aes(x = latitude)) +
#   geom_histogram(color='white', fill='blue') +
#   theme_minimal()
# 
# # x <- transformInv(house_df[[var]])
# # qqPlot(x)
# 
# 
# house_df[[var]] <- transformInv(house_df[[var]])
# house_df_test[[var]] <- transformInv(house_df_test[[var]])
# 
# ggplot(house_df, aes(x = latitude)) +
#   geom_histogram(color='white', fill='blue') +
#   theme_minimal()
# 
# qqPlot(house_df[[var]])
# 
# 
# ```


## Scaling

```{r}
house_df %>%
  ggplot() + 
  geom_density(aes(housing_median_age)) +
  geom_density(aes(total_rooms)) +
  geom_density(aes(total_bedrooms)) +
  geom_density(aes(population)) +
  geom_density(aes(households)) +
  geom_density(aes(median_income)) 
```



```{r, Feature Scaling}

cols <- colnames(house_df %>% select(-contains('.'), -c("median_house_value")))


house_df_scaled <- cbind(house_df %>% select(cols) %>% normalize(), house_df %>% select(contains('.'), median_house_value))
house_df_test_scaled <- cbind(house_df_test %>% select(cols) %>% normalize(), house_df_test %>% select(contains('.'), median_house_value))
house_df_comp_scaled <- cbind(house_df_comp %>% select(cols) %>% normalize(), house_df_comp %>% select(contains('.')))

house_df_scaled %>%
  ggplot() + 
  geom_density(aes(housing_median_age), color="red") +
  geom_density(aes(total_rooms)) +
  geom_density(aes(total_bedrooms)) +
  geom_density(aes(population)) +
  geom_density(aes(households)) +
  geom_density(aes(median_income)) 
```

```{r, Select Variables}
# 
# bedrooms_rooms_ratio = total_bedrooms / total_rooms, 
#      bedrooms_per_household = total_bedrooms / households, 
#      rooms_per_household = total_rooms / households, 
#      pop_per_household = population / households,
#      bedrooms_pop_ratio = total_bedrooms / population, 
#      extra_rooms_ratio = (total_rooms - total_bedrooms)/population

house_df <- house_df %>% select(-c("total_rooms", "total_bedrooms", "extra_rooms_ratio", "bedrooms_pop_ratio", "pop_per_household"))
house_df_scaled <- house_df_scaled %>% select(-c("total_rooms", "total_bedrooms", "extra_rooms_ratio", "bedrooms_pop_ratio", "pop_per_household"))

house_df_test <- house_df_test %>% select(-c("total_rooms", "total_bedrooms", "extra_rooms_ratio", "bedrooms_pop_ratio", "pop_per_household"))
house_df_test_scaled <- house_df_test_scaled %>% select(-c("total_rooms", "total_bedrooms", "extra_rooms_ratio", "bedrooms_pop_ratio", "pop_per_household"))


```

### Linear Model with Forward Selection (K-Folds)

```{r, Simple Linear Model}
data <- house_df_scaled %>% select(-c("longitude", "latitude"))
lin_reg <- modelSelector(data, which(colnames(data) == "median_house_value"))

summary(lin_reg)

pred_test <- predict(lin_reg, newdata=house_df_test_scaled)
rmse.lin_reg <- RMSE(pred_test, house_df_test$median_house_value)
rmse.lin_reg
linear <- list(rmse=rmse.lin_reg, name="Linear Model")
```

### Regularization (Cross-Validation)
```{r}

customControl<-trainControl(method = "repeatedcv", 
                            number=10,
                            repeats=5, 
                            verboseIter = F)


model <-train(median_house_value ~ ., 
          house_df_scaled,
          method="glmnet",
          tuneGrid = expand.grid(alpha = 1, lambda = seq(0.0001, 100, length=40)),
          trControl=customControl)

model$results

plot(model)
model

plot(model$finalModel, xvar="lambda", label = TRUE)
plot(model$finalModel, xvar="dev", label = TRUE)
plot(varImp(model, scale=T))
coef(model$finalModel, s=model$bestTune$lambda)

pred_test <- predict(model, newdata=house_df_test_scaled)
rmse.lin_reg_lasso <- RMSE(pred_test, house_df_test$median_house_value)
rmse.lin_reg_lasso 
regul <- list(rmse=rmse.lin_reg_lasso, name="Lasso Regul")
```

```{r, Random Forest with Lasso Variables}
library(randomForest)
rf_model <- randomForest(formula = median_house_value ~ ., data=house_df, ntree=500, importance=TRUE)

pred_test <- predict(rf_model, newdata=house_df_test)
rmse.rf_lasso <- RMSE(pred_test, house_df_test$median_house_value)
rmse.rf_lasso
rf_lasso <- list( rmse=rmse.rf_lasso, name="RF Lasso")

res <- predict(rf_model, newdata=house_df_comp)
results <- data.frame(id=house_df_comp_ids$id,median_house_value = res)
write_csv(results, file = "results-rf-lasso.csv", append = FALSE, col_names = TRUE)
```

```{r, Random Forest with Lasso Variables}
rf_model_2 <- randomForest(formula = median_house_value ~ ., data=house_df_scaled, ntree=500, importance=TRUE)

pred_test <- predict(rf_model_2, newdata=house_df_test_scaled)
rmse.rf_lasso_scaled <- RMSE(pred_test, house_df_test_scaled$median_house_value)
rmse.rf_lasso_scaled
rf_lasso_scaled <- list(rmse=rmse.rf_lasso_scaled, "RF Lasso Scaled")

res <- predict(rf_model_2, newdata=house_df_comp_scaled)
results <- data.frame(id=house_df_comp_ids$id,median_house_value = res)
write_csv(results, file = "results-rf-lasso-scaled.csv", append = FALSE, col_names = TRUE)
```

```{r, Random Forest}
library(h2o)
library(bit64)
h2o.no_progress()
h2o.init(max_mem_size = "5g")

y <- "median_house_value"
x <- setdiff(names(house_df), y)
train.h2o <- as.h2o(house_df)
# hyperparameter grid
hyper_grid.h2o <- list(
  ntrees      = seq(10, 60, by=10),
  mtries      = seq(3,16, by=2),
  sample_rate = c(.632, .70)
)

grid <- h2o.grid(
  algorithm = "randomForest",
  grid_id = "rf_grid",
  x = x,
  y = y, 
  training_frame = train.h2o,
  hyper_params = hyper_grid.h2o,
  search_criteria = list(strategy = "Cartesian")
)

grid_perf <- h2o.getGrid(
  grid_id = "rf_grid", 
  sort_by = "mse", 
  decreasing = FALSE
  )

print(grid_perf)

checkRMSE <- function(model_id, objectives){
  model <- h2o.getModel(model_id)
  test.h2o <- as.h2o(objectives)
  model_perf <- h2o.performance(model = model, newdata = test.h2o)
  # RMSE of best model
  rmse <- h2o.rmse(model_perf)
  print(rmse)
  rmse
}
best_model_id <- grid_perf@model_ids[[which.min(sapply(grid_perf@model_ids, function(model_id) checkRMSE(model_id, house_df_test)))]]
best_model_rf <- h2o.getModel(best_model_id)

data_test <- as.h2o(house_df_test)
pred_test <- as.data.frame(predict(best_model_rf, newdata=data_test))
rmse.rf <- RMSE(pred_test$predict, house_df_test$median_house_value)
rmse.rf

rf <- list(rmse=rmse.rf, name="RF")

data_comp <- as.h2o(house_df_comp)
res <- predict(best_model_rf, newdata=data_comp)


res <- as.data.frame(res)
results <- data.frame(id=house_df_comp_ids$id,median_house_value = res$predict)
write_csv(results, file = "results-rf.csv", append = FALSE, col_names = TRUE)

```

```{r, Random Forest: Scaled}
train.h2o <- as.h2o(house_df_scaled)
# hyperparameter grid
hyper_grid.h2o <- list(
  ntrees      = seq(10, 60, by=10),
  mtries      = seq(3,16, by=2),
  sample_rate = c(.632, .70)
)

grid <- h2o.grid(
  algorithm = "randomForest",
  grid_id = "rf_grid_scaled",
  x = x,
  y = y, 
  training_frame = train.h2o,
  hyper_params = hyper_grid.h2o,
  search_criteria = list(strategy = "Cartesian")
)

grid_perf <- h2o.getGrid(
  grid_id = "rf_grid_scaled", 
  sort_by = "mse", 
  decreasing = FALSE
  )

print(grid_perf)

best_model_id <- grid_perf@model_ids[[which.min(sapply(grid_perf@model_ids, function(model_id) checkRMSE(model_id, house_df_test_scaled)))]]
best_model_rf_scaled <- h2o.getModel(best_model_id)

data_test <- as.h2o(house_df_test_scaled)
pred_test <- as.data.frame(predict(best_model_rf_scaled, newdata=data_test))
rmse.rf_scaled <- RMSE(pred_test$predict, house_df_test_scaled$median_house_value)
rmse.rf_scaled
rf_scaled <- list(rmse=rmse.rf_scaled, name="RF Scaled")

data_comp <- as.h2o(house_df_comp_scaled)
res <- predict(best_model_rf_scaled, newdata=data_comp)
res <- as.data.frame(res)
results <- data.frame(id=house_df_comp_ids$id,median_house_value = res$predict)
write_csv(results, file = "results-rf-scaled.csv", append = FALSE, col_names = TRUE)

```

```{r, Gradient Boost}
library(xgboost)
sample = sample.int(n = nrow(house_df), size = floor(.8*nrow(house_df)), replace = F)

train <- house_df[sample,]
valid <- house_df[-sample,]

train_x <- train %>% select(-c("median_house_value"))
train_y <- train %>% select("median_house_value")
valid_x <- valid %>% select(-c("median_house_value"))
valid_y <- valid %>% select("median_house_value")
test_x <- house_df_test %>% select(-c("median_house_value"))
test_y <- house_df_test %>% select("median_house_value")

dtrain <- xgb.DMatrix(data =  as.matrix(train_x), label = as.matrix(train_y))
dvalid <- xgb.DMatrix(data =  as.matrix(valid_x), label = as.matrix(valid_y))
dtest <- xgb.DMatrix(data =  as.matrix(test_x), label = as.matrix(test_y))
watchlist <- list(train=dtrain, test=dvalid)


max.depths <- c(7, 9)
etas <- c(0.01, 0.001)

best_params <- 0
best_score <- 0

count <- 1
for( depth in max.depths ){
    for( num in etas){

        bst_grid <- xgb.train(data = dtrain, 
                                max.depth = depth, 
                                eta=num, 
                                nthread = 2, 
                                nround = 10000, 
                                watchlist = watchlist, 
                                objective = "reg:squarederror", 
                                early_stopping_rounds = 50, 
                                verbose=0)

        if(count == 1){
            best_params <- bst_grid$params
            best_score <- bst_grid$best_score
            count <- count + 1
            }
        else if( bst_grid$best_score < best_score){
            best_params <- bst_grid$params
            best_score <- bst_grid$best_score
        }
    }
}

best_params
best_score


```

```{r, Tuned Gradient Boost}
gbm_tuned <- xgb.train(data = dtrain, 
                                max.depth = best_params$max_depth, 
                                eta=best_params$eta, 
                                nthread = best_params$nthread, 
                                nround = 10000, 
                                watchlist = watchlist, 
                                objective = "reg:squarederror", 
                                early_stopping_rounds = 50, 
                                verbose=0)


pred_test <- predict(gbm_tuned, newdata=dtest)
rmse.xgb <- RMSE(pred_test, house_df_test$median_house_value)
rmse.xgb
xgb <- list(rmse=rmse.xgb, name="XGB")

cols <- colnames(house_df %>% select(-c("median_house_value")))

dcomp = xgb.DMatrix(data =  as.matrix(house_df_comp %>% select(cols))) 
res <- predict(gbm_tuned, newdata=dcomp)

write_csv(data.frame(id=house_df_comp_ids$id,median_house_value = res), file = "results-gbm.csv", append = FALSE, col_names = TRUE)
```

```{r, Gradient Boost: Scaled}

train <- house_df_scaled[sample,]
valid <- house_df_scaled[-sample,]
train_x <- train %>% select(-c("median_house_value"))
train_y <- train %>% select("median_house_value")
valid_x <- valid %>% select(-c("median_house_value"))
valid_y <- valid %>% select("median_house_value")
test_x <- house_df_test_scaled %>% select(-c("median_house_value"))
test_y <- house_df_test_scaled %>% select("median_house_value")

dtrain <- xgb.DMatrix(data =  as.matrix(train_x), label = as.matrix(train_y))
dvalid <- xgb.DMatrix(data =  as.matrix(valid_x), label = as.matrix(valid_y))
dtest <- xgb.DMatrix(data =  as.matrix(test_x), label = as.matrix(test_y))
watchlist <- list(train=dtrain, test=dvalid)


max.depths <- c(7, 9)
etas <- c(0.01, 0.001)

best_params <- 0
best_score <- 0

count <- 1
for( depth in max.depths ){
    for( num in etas){

        bst_grid <- xgb.train(data = dtrain, 
                                max.depth = depth, 
                                eta=num, 
                                nthread = 2, 
                                nround = 10000, 
                                watchlist = watchlist, 
                                objective = "reg:squarederror", 
                                early_stopping_rounds = 50, 
                                verbose=0)

        if(count == 1){
            best_params <- bst_grid$params
            best_score <- bst_grid$best_score
            count <- count + 1
            }
        else if( bst_grid$best_score < best_score){
            best_params <- bst_grid$params
            best_score <- bst_grid$best_score
        }
    }
}

best_params
best_score

```

```{r, Tuned Gradient Boost Scaled}
gbm_tuned <- xgb.train(data = dtrain, 
                                max.depth = best_params$max_depth, 
                                eta=best_params$eta, 
                                nthread = best_params$nthread, 
                                nround = 10000, 
                                watchlist = watchlist, 
                                objective = "reg:squarederror", 
                                early_stopping_rounds = 50, 
                                verbose=0)

cols <- colnames(house_df %>% select(-c("median_house_value")))

pred_test <- predict(gbm_tuned, newdata=dtest)
rmse.xgb_scaled <- RMSE(pred_test, house_df_test$median_house_value)
rmse.xgb_scaled
xgb_scaled <- list(rmse=rmse.xgb_scaled, name="XGB Scaled")

dcomp = xgb.DMatrix(data =  as.matrix(house_df_comp_scaled %>% select(gbm_tuned$feature_names))) 
res <- predict(gbm_tuned, newdata=dcomp)
write_csv(data.frame(id=house_df_comp_ids$id,median_house_value = res), file = "results-gbm-scaled.csv", append = FALSE, col_names = TRUE)
```
```{r, CV XGB}

train_x <- house_df_scaled %>% select(-c("median_house_value"))
train_y <- house_df_scaled[,'median_house_value']
test_x <- house_df_test_scaled %>% select(-c("median_house_value"))
test_y <- house_df_test_scaled[,'median_house_value']

# look up the model we are running to see the paramaters
modelLookup("xgbLinear")
 
# set up all the pairwise combinations

xgb_grid_1 <- expand.grid(nrounds = c(1000,2000,3000,4000) ,
                            eta = c(0.01, 0.001, 0.0001),
                            lambda = seq(0.0001, 100, length=10),
                            alpha = 0)
xgb_grid_1


#here we do one better then a validation set, we use cross validation to 
#expand the amount of info we have!
xgb_trcontrol_1 <- trainControl(method = "cv",
                                number = 5,
                                verboseIter = TRUE,
                                returnData = FALSE,
                                returnResamp = "all", 
                                allowParallel = TRUE)

xgb_train_cv <- train(x = as.matrix(train_x),
                    y = train_y,
                    trControl = xgb_trcontrol_1,
                    tuneGrid = xgb_grid_1,
                    method = "xgbLinear",
                    max.depth = 5)

names(xgb_train_cv)
xgb_train_cv$bestTune
xgb_train_cv$method
summary(xgb_train_cv)

```
```{r}
xgb_cv_pred <- predict(xgb_train_cv , as.matrix(test_x))


test_rmse <- RMSE(xgb_cv_pred, test_y)
test_rmse
xgb_cv_scaled <- list(rmse=test_rmse, name="XGB CV Scaled")

x <- as.matrix(house_df_comp_scaled)
res <- predict(xgb_train_cv, newdata=x)
write_csv(data.frame(id=house_df_comp_ids$id,median_house_value = res), file = "results-xgb-cv.csv", append = FALSE, col_names = TRUE)
```
```{r, Ensemble}
# xgb cv scaled, rf scaled
data_comp <- as.h2o(house_df_comp_scaled)
res <- as.data.frame(predict(best_model_rf_scaled, newdata=data_comp))

xgb_cv_pred <- predict(xgb_train_cv , as.matrix(house_df_comp_scaled))
result <- 0.5 * xgb_cv_pred + 0.5 * res$predict


write_csv(data.frame(id=house_df_comp_ids$id,median_house_value = result), file = "results-ensemble.csv", append = FALSE, col_names = TRUE)
```

```{r, Results}

rbind(linear, regul, rf, rf_scaled, rf_lasso, rf_lasso_scaled, xgb, xgb_scaled,xgb_cv_scaled)

```